【裁判字號】    99,易,711
【裁判日期】    990615
【裁判案由】    詐欺
【裁判全文】
臺灣高雄地方法院刑事判決               99年度易字第711號
公  訴  人  臺灣高雄地方法院檢察署檢察官
被      告  乙○○
被      告  甲○○
被      告  丁○○
上列被告等因詐欺案件，經檢察官提起公訴（98年度偵字第3712
3 號），及移送併辦（臺灣高雄地方法院檢察署99年度偵字第10
6 號、99年度偵字第501 號、98年度偵字第34945 號、99年度偵
字第4156號、99年度偵字第4480號、99年度偵字第11429 號、99
年度偵字第8878號、99年度偵字第10679 號），本院判決如下：
    主  文
乙○○幫助犯詐欺取財罪，處有期徒刑參月，如易科罰金，以新
臺幣壹仟元折算壹日。
甲○○幫助犯詐欺取財罪，處拘役伍拾日，如易科罰金，以新臺
幣壹仟元折算壹日。
丁○○幫助犯詐欺取財罪，處拘役伍拾日，如易科罰金，以新臺
幣壹仟元折算壹日。
    事  實
一、乙○○明知不法犯罪集團經常使用人頭電話門號作為詐騙之
    聯絡工具，並預見手機門號若任意交付他人使用，將可能幫
    助他人作為詐騙之聯絡工具，使被害人及警方難以追查，竟
    仍不違其本意，基於幫助詐欺取財之不確定故意，於民國98
    年7 月16日，在桃園縣中壢市○○路某通訊行，將其向威寶
    電信股份有限公司（下稱威寶公司）申辦之門號0000000000
    號（下稱威寶門號）行動電話SIM 卡交付真實姓名年籍不詳
    綽號「小陳」之成年男子，嗣「小陳」得手後，旋供詐騙集
    團使用。詐騙集團成員基於意圖為自己或第三人不法之所有
    ，先於報紙分類廣告刊登徵人訊息，並以乙○○上開威寶門
    號做為聯絡工具。甲○○、丁○○明知金融機構之帳戶為個
    人信用之重要表徵，任何人皆可自行前往金融機構申請開立
    帳戶，並無特別之窒礙，且可預見將帳戶之存摺、提款卡（
    含密碼）或個人身分證件提供他人使用，可能因此幫助他人
    從事詐欺行為而用以處理詐騙之犯罪所得，竟皆以不違反其
    本意之幫助犯意，在報紙看到上開徵才廣告，旋即撥打乙○○上開威寶門號與詐欺集團成員聯繫，並於附表編號(一)(二)所
    示時間提供附表編號(一)(二)所示之物予詐騙集團成員；另吳崇
    修（經檢察官另行起訴）、洪賢達（經檢察官另行起訴）、
    陳詠祥（經檢察官另行起訴）、林秋芬（經檢察官另簽分偵
    辦）、陳酉艾（另經檢察官移送他案併辦）等人見上開徵人
    訊息後，亦撥打乙○○上開威寶門號與詐欺集團成員聯繫，
    並於附表編號(三)至(七)所示時間提供附表編號(三)至(七)所示之物
    予詐騙集團成員。乙○○、甲○○、丁○○分別幫助詐騙集
    團成員為下列之詐騙行為：
  (一)詐欺集團成員佯稱是露天拍賣會員工，於98年8 月29日20時
    許，撥打電話予辛○○誆稱：伊之前網路購物因電腦公司電
    腦出現亂碼，將該筆付款改成分期付款，須操作提款機變更
    云云，致辛○○陷於錯誤，隨即於同日21時19分許，前往東
    勢郵局，依指示操作自動櫃員機，而匯款29989 元、29989
    元，共計59978 元至附表編號(二)所示帳戶，另操作中國信託
    自動櫃員機匯款新臺幣（下同）30000 元、9000元、30000
    元、30000 元、24000 元、30000 元、6000元、1000元、10
    00元，共計161000元至附表編號(一)所示帳戶（98年度偵字第
    37123 號）。
  (二)詐欺集團成員佯稱是PChome網路人員，於98年8 月29日22時
    許，撥打電話予寅○○誆稱：網路購物因系統出問題，設定
    為分期付款，須操作自動櫃員機更改云云，致寅○○陷於錯
    誤，隨即於同日22時47分許，前往位於高雄縣仁武鄉○○○
    路50號之仁武鄉農會，依指示操作自動櫃員機而匯款23883
    元至附表編號(二)所示帳戶（98年度偵字第37123 號）。
  (三)詐欺集團成員佯稱是奇摩拍賣網站賣家，於98年8 月15日15
    時52分許，撥打電話予庚○○誆稱：伊購物設定為分期付款
    ，將會有彰化銀行人員與其確認云云，嗣同日15時55分許，
    詐欺集團成員再佯稱是彰化銀行楊先生，撥打電話予庚○○
    ，並指示其操作自動櫃員機查看云云，致庚○○陷於錯誤，
    於同日16時53分許，前往高雄市前鎮區○○○路、天山路口
    統一超商附設自動櫃員機，依指示操作匯款29989 元至附表
    編號(三)所示帳戶；同日18時07分許，並前往高雄市○○○路
    187 號華南銀行，依指示操作自動櫃員機，匯款72000 元至
    鄭閎仁（經檢察官另行起訴）申辦之華南銀行萬華分行帳號
    0000000000000000000 號帳戶內（99年度偵字第106號）。
  (四)詐欺集團成員於98年8 月24日21時30分許，撥打電話予癸○○，佯稱伊之前網路購物多刷1 筆金額，該筆金額設定為分
    期付款，須辦理止付，否則將凍結其帳戶云云，致癸○○不
    疑有他陷於錯誤，隨即於98年8 月25日上午8 時30分許，前
    往頭份郵局依指示領取100000元，並於同日上午9 時許，持
    往頭份鎮○○路臺灣中小企業銀行將現金100000元存入附表
    編號(四)所示帳戶（99年度偵字第501 號）。
  (五)詐欺集團成員佯稱是唱片行人員及銀行人員，於98年9 月7
    日19時許，撥打電話予戊○○誆稱：伊購物付款誤設為分期
    付款，需將存款提出存至指定帳戶內云云，致戊○○陷於錯
    誤，遂依指示於同日匯款19000 元、19000 元、59000 元、
    3000元至附表編號(六)所示帳戶；詐欺集團成員於98年9 月8
    日撥打電話予己○○誆稱：伊先前網路購物多刷1 筆金額，
    該筆金額設定為分期付款，須依指示操作取消云云，致己○○不疑有他陷於錯誤，隨即於同日22時許，匯款20123 元至
    附表編號(五)所示帳戶；詐欺集團成員於98年9 月8 日21時38
    分許，撥打電話予丑○○誆稱：伊先前網路購物付款方式誤
    設為分期付款，需依指示操作以確認身份並取消錯誤云云，
    致丑○○陷於錯誤，而於98年9 月8 日22時18分許，匯款13
    395 元至附表編號(五)所示帳戶（98年度偵字第34945 號、99
    年度偵字第4156號、99年度偵字第4480號）。
  (六)詐欺集團成員取得附表編號(二)所示丁○○身份證影本後，即
    以丁○○之名義及丁○○之身份證影本，委託自由時報刊登
    應徵工作廣告，適張良銘（另案審理）於98年8 月11日看到
    上開應徵廣告後，即撥打廣告上所刊載門號0000000000號（
    為王朝輝申辦，另為不起訴處分）與不詳之人聯繫，並將其
    所有之高雄銀行大發分行帳號000000000000號帳戶之存摺、
    提款卡與密碼，交予真實姓名年籍不詳之人及其所屬之某詐
    騙集團成員使用。嗣詐騙集團取得張良銘上開高雄銀行帳戶
    後，即共同意圖為自己不法之所有，於98年8 月12日17時許
    ，佯稱是奇摩拍賣賣家，撥打電話向子○○誆稱：伊先前於
    雅虎奇摩拍賣網站購買商品時，因誤將付款方式設定為分期
    付款，需依指示操作提款機以更改付款方式設定云云，致子
    ○○不疑有他而陷於錯誤，而於同日17時42分許，匯款1212
    3 元至張良銘上開高雄銀行帳戶內（99年度偵字第11429 號
    ）。
  (七)丙○○於98年9 月3 日15時15分許見報上所刊登之徵人廣告
    後，遂撥打報上所載之電話與對方聯繫，詐騙集團成員旋以
    乙○○上開威寶門號與丙○○聯絡，丙○○因而陷於錯誤，
    遂依詐騙集團成員指示，於同日15時30分許，在高雄市○○
    路與福德路口之全聯福利中心前，將其所有之上海商業儲蓄
    銀行帳號00000000000000號帳戶之存摺影本、提款卡（含密
    碼）、身分證影本、駕照影本，交予真實姓名年籍不詳之成
    年男子，並遭詐騙集團成員領走該帳戶中21000 元之存款；
    詐欺集團成員佯稱是網站人員及銀行人員，於98年9 月5 日
    21時許，撥打電話向卯○○誆稱：伊先前購物付款方式誤設
    為分期付款，需操作提款機取消云云，致卯○○不疑有他陷
    於錯誤，遂依指示於98年9 月6 日匯款100000元至陳酉艾前
    開中國信託銀行帳戶內，旋由詐騙集團成員提領（99年度偵
    字第8878號、99年度偵字第10679 號）。
二、案經辛○○、寅○○、庚○○、癸○○、戊○○、己○○、
    丑○○、子○○、丙○○、卯○○分別訴由高雄市政府警察
    局苓雅分局、高雄市政府警察局小港分局、高雄市政府警察
    局新興分局、高雄縣政府警察局林園分局移請臺灣高雄地方
    法院檢察署檢察官偵查起訴及移送併辦。
    理  由
一、按被告以外之人於審判外之言詞或書面陳述，除法律有規定
    者外，不得作為證據，刑事訴訟法第159 條第1 項定有明文
    ，此即學理上所稱之「傳聞證據排除法則」，而依上開法律
    規定，傳聞證據原則上固無證據能力，但如法律別有規定者
    ，即例外認有證據能力。又按被告以外之人於審判外之陳述
    ，雖不符同法第159 條之1 至之4 之規定，而經當事人於審
    判程序同意作為證據，法院審酌該言詞陳述或書面陳述作成
    時之情況，認為適當者，亦得為證據，同法第159 條之5 第
    1 項定有明文。本判決下列所引用之證據，均經被告3 人、
    檢察官於本院審理中同意作為證據（A3卷第48頁），本院審
    酌該等傳聞證據作成時之狀況，並無不宜作為證據之情形，
    依前開說明，亦得作為證據。
二、訊據被告甲○○、丁○○於本院審理時對上揭犯罪事實坦承
    不諱，核與證人李冠賢、辛○○、寅○○、子○○於警詢證
    述之情節相符，並有李冠賢、丁○○、張良銘上揭銀行帳戶
    之開戶資料，辛○○、寅○○、子○○之轉帳匯款交易明細
    表、受理詐騙帳戶通報警示、詐騙電話簡便格式表、受理各
    類案件紀錄表，暨自由時報廣告代理商天下廣告所提供之刊
    登人身分證影本等件附卷可稽，足認甲○○、丁○○自白與
    事實相符，本案事證明確，甲○○、丁○○犯行洵堪認定，
    應予依法論科。
三、訊據被告乙○○固坦承上開威寶門號為其所申辦，惟矢口否
    認有何幫助詐欺犯行，辯稱：伊將申辦之上開威寶門號借「
    小陳」使用，「小陳」說他公司員工需要使用手機門號，要
    跟我借用1 、2 個月，伊不知道該門號會被詐騙集團的人拿
    去使用云云。經查：
  (一)乙○○於98年7 月16日申設上開威寶門號，並將該門號交付
    他人後，輾轉幫助詐騙集團成員取得附表所示金融帳戶後，
    再向被害人詐騙財物，有利詐欺取財犯行之實施，有甲○○
    、丁○○、吳崇修、洪賢達、陳詠祥、林秋芬、陳酉艾於警
    詢時坦承不諱，並有剪報、威寶公司檢附之門號申辦資料，
    被害人辛○○、寅○○、庚○○、癸○○、己○○、丑○○
    、戊○○、子○○、卯○○之匯款執據，被害人丙○○之帳
    戶開戶資料暨交易明細在卷可稽，復為乙○○所不爭執，堪
    認乙○○申辦之上開威寶門號遭不詳之詐騙集團使用於詐欺
    取財無疑。
  (二)乙○○雖以前揭情詞置辯，惟：
  1.乙○○於警詢時原陳稱：我沒有申辦過上開威寶門號，應該
    是我的身份遭人冒用申請云云（A1卷第10頁）；改稱：我於
    98年7 月間申請上開威寶門號，申請後拿給1 名綽號「小陳
    」男子，我不曉得「小陳」年籍資料，當時「小陳」說他的
    員工要使用門號，我就將該門號交給「小陳」使用，我一共
    給「小陳」7 、8 個門號云云（F2卷第1 至2 頁）；改稱：
    我於98年7 月間在桃園中壢市○○路某通信行申設上開威寶
    門號，我朋友「小陳」說公司員工要使用，我將該門號給「
    小陳」使用，不知道「小陳」是否在該通信行任職云云（A1
    卷第11至14頁）；改稱：98年5 月至7 月我在桃園縣中壢市
    一家未具名之網咖店認識1 名自稱「小陳」男子，要我出示
    身分證件資料辦理易付卡電話門號借他使用，「小陳」帶我
    到中壢市一家未具名通訊行，辦理上開威寶門號後，就將該
    門號取走云云（C1卷第3 至4 頁）；於本院審理時又改稱：
    「小陳」是通訊行業務，他說他們業務很多，缺門號，要我
    辦門號借他云云（A3卷第60頁），依上，乙○○對於上開威
    寶門號交付過程說詞反覆，所辯顯有疑義。且若依乙○○所
    述，「小陳」係通訊行業務員，則「小陳」申辦行動電話門
    號更較乙○○方便，又何須要求乙○○申辦行動電話門號供
    其使用，乙○○所辯顯然違背常情，尚難憑採。
  2.又當前申請行動電話門號甚為方便，但詐騙集團或不法份子
    為掩飾其詐欺取財之不法行徑，避免執法人員之追究及處罰
    ，經常捨自己申請之電話門號而利用他人之電話門號為工具
    以遂行詐騙，因而在客觀上可預見無故欲取得他人電話門號
    使用之行徑，常與財產犯罪有密切關連，且為確保該電話門
    號不致因申請人辦理掛失，而使即將成功之詐騙徒勞無功，
    通常均會事先取得該電話門號申請人之同意。又因近來詐騙
    層出不窮，大眾傳播工具已有大幅報導，政府亦再三宣導民
    眾注意以免受騙，是除知識、社會經驗均低於一般平均值甚
    多者外，對上開情形自無不知之可能。乙○○係具有一般智
    識及生活經驗之成年人，其任意將上開威寶門號交付予他人
    ，就他人可能持其上開威寶門號施行詐騙應有所認識，且對
    此詐騙事實之發生並不違反其本意，乙○○自有幫助詐欺取
    財之未必故意至明。
  (三)依上，本件事證明確，乙○○所辯不足採信，其犯行應堪認
    定。
四、論罪科刑
  (一)刑法上之幫助犯，係對於犯罪與正犯有共同之認識，而以幫
    助之意思，對於正犯資以助力，而未參與實施犯罪之行為者
    而言（最高法院75年度台上字第1509號、84年度台上字第59
    98號、88年度台上字第1270號判決參照）；是以如未參與實
    施犯罪構成要件之行為，且係出於幫助之意思提供助力，即
    屬幫助犯，而非共同正犯。乙○○將所申辦之威寶門號交付
    詐欺集團之不詳年籍、姓名之詐欺成員使用，輾轉幫助不法
    份子取得附表所示金融帳戶後，再向犯罪事實欄所載被害人
    詐騙財物，有利詐欺取財犯行之實施，應論以幫助犯。另犯
    罪事實欄一(七)部分之被害人丙○○見報上刊登之徵人廣告後
    ，遂撥打報上所載之電話與對方聯繫，詐騙集團成員旋以乙○○上開威寶門號與丙○○聯絡，丙○○因而陷於錯誤，遂
    依詐騙集團成員指示，於同日15時30分許，在高雄市○○路
    與福德路口之全聯福利中心前，將其所有之上海商業儲蓄銀
    行帳號0000 0000000000 號帳戶之存摺影本、提款卡（含密
    碼）、身分證影本、駕照影本，交予真實姓名年籍不詳之成
    年男子，並遭詐騙集團成員領走該帳戶中21000 元之存款乙
    節，雖該案移送併辦意旨書犯罪事實欄並未敘及丙○○提供
    上開上海商業儲蓄銀行帳戶後，遭詐騙集團成員領取帳戶內
    存款21000 元部分，惟該部分與起訴書所載犯罪事實有裁判
    上一罪關係，本院自得依法審酌。
  (二)乙○○提供上開威寶門號；甲○○、丁○○提供附表編號(一)
    (二)資料予他人使用之行為，並不等同於向被害人施以欺罔之
    詐術行為，且亦無證據證明乙○○、甲○○、丁○○有參與
    詐欺取財犯行之構成要件行為，乙○○、甲○○、丁○○上
    開所為，顯係對於詐欺集團成員遂行詐欺取財犯行，資以助
    力，參照前述說明，自應論以幫助犯。是核乙○○、甲○○
    、丁○○所為，均係犯刑法第30條第1 項、第339 條第1 項
    之幫助詐欺取財罪，並應依刑法第30條第2 項規定，按正犯
    之刑減輕之。乙○○、甲○○、丁○○交付上開威寶門號及
    附表編號(一)(二)資料，均係一行為幫助詐欺集團成員詐騙上開
    數被害人，為想像競合犯，應從一情節較重之幫助詐欺取財
    罪（即幫助詐欺辛○○共161000元部分）處斷。至移送併辦
    部分與本件論罪科刑部分有想像競合犯之裁判上一罪關係，
    亦為起訴效力所及，本院應併予審理，附此敘明。
  (三)爰審酌乙○○、甲○○、丁○○將所有之威寶門號、帳戶資
    料、個人身分證影本提供予詐欺集團使用，阻礙治安機關對
    於犯罪之查緝，嚴重破壞社會治安及有礙金融秩序，增加被
    害人尋求救濟之困難，並參酌被害人分別遭詐騙集團詐騙之
    金額，乙○○犯後否認犯行，難見悔意，甲○○、丁○○坦
    承犯行，素行尚佳等一切情狀，分別量處如主文所示之刑，
    並均諭知易科罰金之折算標準。
五、退併辦部分
  (一)臺灣高雄地方法院檢察署檢察官移送意旨略以：乙○○明知
    國內社會上層出不窮之詐騙集團或不法份子為掩飾其不法行
    徑，避免執法人員之追究及處罰，經常利用他人之手機門號
    掩人耳目，因此，在客觀上可以預見一般取得他人手機門號
    使用之行徑，常與行財產犯罪有密切關連，竟以縱有人持其
    手機門號作為詐騙之犯罪工具，亦不違其本意之幫助犯意，
    於98年7 月16日某時許，在桃園縣中壢市○○路某通訊行，
    將其於申辦之上開威寶門號交予年籍姓名不詳綽號「小陳」
    之成年男子，俟該詐欺集團成員取得乙○○上開門號後，在
    報紙刊登應徵工作廣告，並以乙○○上開門號作為聯絡工具
    。呂冠緯（另案偵辦中）見報後，可預見一般人取得他人金
    融帳戶，常與財產犯罪有密切之關連，亦知悉詐騙集團等不
    法份子經常利用他人存款帳戶、提款卡、密碼以轉帳方式，
    詐取他人財物並藉以逃避追查，竟仍以不違反其本意之幫助
    犯意，於98年9 月1 日16時，撥打乙○○上開門號與不詳之
    人聯繫，雙方約定於98年9 月3 日11時許，在高雄市苓雅區
    ○○○路與允文街口見面，再將其所有之玉山銀行七賢分行
    帳號0000000000000 號帳戶之提款卡（含密碼）交予不詳之
    人及其所屬之詐欺集團使用（臺灣高雄地方法院檢察署98年
    度偵字第34945 號、99年度偵字第4156號、99年度偵字第44
    80號），因認乙○○此部分涉犯刑法第30條、第339 條第1
    項之幫助詐欺取財等罪嫌，該部分係乙○○同一提供上開威
    寶門號行為，僅被害人不同，與前開有罪部分為想像競合犯
    ，屬法律上一罪，為法律上同一案件，爰移請本院併案審理
    。
二、查：上開移送併辦之事實（呂冠緯提供帳戶部分），移送併
    辦意旨認呂冠緯基於幫助詐欺取財之犯意而提供其上揭玉山
    銀行七賢分行帳戶資料供詐欺集團使用，惟該部分並未敘及
    有何被害人，或有何詐欺取財之犯行，自無由成立裁判上一
    罪關係，本院就上開移送併辦意旨書（臺灣高雄地方法院檢
    察署98年度偵字第34945 號、99年度偵字第4156號、99年度
    偵字第4480號移送併辦意旨書）中關於呂冠緯提供帳戶部分
    之事實自無從併予審判，應退由檢察官另為處理。
據上論斷，應依刑事訴訟法第299 條第1 項前段，刑法第339 條
第1 項、第30條、第41條第1 項前段、第55條，刑法施行法第1
條之1 ，判決如主文。
本案經檢察官壬○○到庭執行職務。
中    華    民    國    99    年    6     月    15    日
                  刑事第一庭    審判長法  官  蔡國卿
                                      法  官  張琬如
                                      法  官  王淑惠
以上正本證明與原本無異。
如不服本判決應於收受判決後10日內向本院提出上訴書狀，並應
敘述具體理由。其未敘述上訴理由者，應於上訴期間屆滿後20日
內向本院補提理由書(均須按他造當事人之人數附繕本)「切勿逕
送上級法院」。
中    華    民    國    99    年    6     月    15    日
                                      書記官  黃旭淑
附錄法條：
刑法第339條
意圖為自己或第三人不法之所有，以詐術使人將本人或第三人之
物交付者，處5 年以下有期徒刑、拘役或科或併科1 千元以下罰
金。
以前項方法得財產上不法之利益或使第三人得之者，亦同。
前二項之未遂犯罰之。
附表
┌──┬──────┬────────────────┬───────┬──────────┐
│編號│撥打乙○○上│犯罪時、地及                    │匯入款項      │ 備註               │
│    │開威寶門號而│提供之帳戶資料                  │之被害人      │                    │
│    │提供帳戶及個│暨個人資料                      │              │                    │
│    │人資料者    │                                │              │                    │
├──┼──────┼────────────────┼───────┼──────────┤
│(一)  │甲○○      │甲○○於98年8 月25日見報紙之徵才│辛○○        │經臺灣高雄地方法院檢│
│    │（本案被告）│廣告，遂以0000000000號電話撥打李│              │察署檢察官以98年度偵│
│    │            │進華上開威寶門號與詐欺集團自稱「│              │字第37123 號提起公訴│
│    │            │陳先生」之人聯繫，隨即於98年8 月│              │                    │
│    │            │27日，在高雄縣鳳山市家樂福賣場門│              │                    │
│    │            │口，將其不知情胞妹李冠賢所有之中│              │                    │
│    │            │國信託銀行南高雄分行帳號00000000│              │                    │
│    │            │2970帳戶之存摺影本、提款卡（含密│              │                    │
│    │            │碼）交給真實姓名年籍不詳自稱「陳│              │                    │
│    │            │先生」所指派之成年男子。        │              │                    │
├──┼──────┼────────────────┼───────┼──────────┤
│(二)  │丁○○      │丁○○見報後，撥打乙○○上開威寶│辛○○        │經臺灣高雄地方法院檢│
│    │（本案被告）│門號與詐欺集團自稱「王經理」之人│寅○○        │察署檢察官以98年度偵│
│    │            │聯繫，旋於98年8 月28日15時許，在│              │字第37123 號提起公訴│
│    │            │高雄市○○區○○路、大順路口，將│              │                    │
│    │            │其申辦之合作金庫銀行光華分行帳號│              │                    │
│    │            │0000000000000 號帳戶之存摺影本、│              │                    │
│    │            │提款卡（含密碼）、身分證影本，交│              │                    │
│    │            │予真實姓名年籍不詳自稱「王經理」│              │                    │
│    │            │所指派之成年男子。              │              │                    │
├──┼──────┼────────────────┼───────┼──────────┤
│(三)  │吳崇修（經檢│吳崇修見報後，撥打乙○○上開威寶│庚○○        │經臺灣高雄地方法院檢│
│    │察官另行起訴│門號與不詳之人聯繫，於98年8 月14│              │察署檢察官以99年度偵│
│    │）          │日20時許，在高雄市○○路、大順路│              │字第106號移送併辦   │
│    │            │口，將其不知情母親張麗花申辦之華│              │                    │
│    │            │南銀行大林埔分行帳號000000000000│              │                    │
│    │            │0000000 號帳戶之提款卡（含密碼）│              │                    │
│    │            │交予不詳之人。                  │              │                    │
├──┼──────┼────────────────┼───────┼──────────┤
│(四)  │洪賢達（經檢│洪賢達見報後，於98年8 月21日，以│癸○○        │經臺灣高雄地方法院檢│
│    │察官另行起訴│其女友許豈寧持用之手機撥打乙○○│              │察署檢察官以99年度偵│
│    │）          │上開威寶門號予不詳之人聯繫，雙方│              │字第501號移送併辦   │
│    │            │約定在高雄市○○路、六合路口見面│              │                    │
│    │            │，洪賢達再將其申辦之臺灣中小企業│              │                    │
│    │            │銀行三民分行帳號00000000000000  │              │                    │
│    │            │號帳戶之提款卡（含密碼）交予不詳│              │                    │
│    │            │之人。                          │              │                    │
├──┼──────┼────────────────┼───────┼──────────┤
│(五)  │陳詠祥（經檢│陳詠祥見報後，於98年8 月26日，撥│己○○        │經臺灣高雄地方法院檢│
│    │察官另行起訴│打乙○○上開威寶門號予不詳之人聯│丑○○        │察署檢察官以98年度偵│
│    │）          │繫，雙方約定在高雄市○○路、六合│              │字第34945 號、99年度│
│    │            │路口見面，陳詠祥將其向友人夏文修│              │偵字第4156號、99年度│
│    │            │借取，夏文修所有之陽信銀行建國分│              │偵字第4480號移送併辦│
│    │            │行帳號000000000000號帳戶之提款卡│              │                    │
│    │            │（含密碼）交予不詳之人。        │              │                    │
├──┼──────┼────────────────┼───────┼──────────┤
│(六)  │林秋芬（經檢│林秋芬見報後，於98年8 月31日撥打│戊○○        │經臺灣高雄地方法院檢│
│    │察官另簽分偵│乙○○上開威寶門號與不詳之人聯繫│              │察署檢察官以98年度偵│
│    │辦）        │，雙方約定於98年8 月31日14時許，│              │字第34945 號、99年度│
│    │            │在高雄市立小港醫院附近某處見面，│              │偵字第4156號、99年度│
│    │            │林秋芬並將其所保管、其夫王華龍所│              │偵字第4480號移送併辦│
│    │            │有之第一商業銀行小港分行帳號7145│              │                    │
│    │            │0000000 號帳戶之存摺、提款卡（含│              │                    │
│    │            │密碼）交予不詳之人。            │              │                    │
├──┼──────┼────────────────┼───────┼──────────┤
│(七)  │陳酉艾（經檢│陳酉艾見報後，即撥打報上所刊載之│卯○○        │經臺灣高雄地方法院察│
│    │察官另移送他│乙○○上開威寶門號與不詳之人聯繫│              │署檢察官以99年度偵字│
│    │案併辦）    │，並於98年9 月4 日17時許，在高雄│              │第8878號、99年偵字第│
│    │            │市苓雅區○○○路與福德三路口，將│              │10679 號移送併辦    │
│    │            │其所有之中國信託商業銀行民族分行│              │                    │
│    │            │帳號0000000000000 號帳戶之存摺影│              │                    │
│    │            │本、提款卡（含密碼）、身分證影本│              │                    │
│    │            │交予真實姓名年籍不詳之人。      │              │                    │
└──┴──────┴────────────────┴───────┴──────────┘

司法院資訊處製作；財團法人民間司法改革基金會備份。
